【裁判字號】    97,審訴,782
【裁判日期】    980331
【裁判案由】    清償借款
【裁判全文】
臺灣臺北地方法院民事判決             97年度審訴字第782號
原      告  萬泰商業銀行股份有限公司
法定代理人  丁○○
訴訟代理人  乙○○
            丙○○
被      告  接頭王實業有限公司
兼      上
特別代理人  甲○○○
上列當事人間請求清償借款事件，本院於民國98年3 月25日言詞
辯論終結，判決如下：
    主      文
被告應連帶給付原告新臺幣玖拾柒萬捌仟陸佰零玖元，及自民國
九十七年九月十二日起至清償日止，按年息百分之五點六七計算
之利息，暨自民國九十七年十月十三日起至清償日止，逾期在六
個月內者按上開利率百分之十，逾期超過六個月者按上開利率百
分之二十計算之違約金。
訴訟費用新臺幣壹萬零陸佰捌拾元由被告連帶負擔。
    事實及理由
一原告之法定代理人原為夏維廉，嗣於本院審理中變更為丁○○
  ，新任法定代理人依民事訴訟法第175條第1項規定聲明承受訴
  訟，於法並無不合，應予准許。
二原告起訴主張：
  (一)被告接頭王實業有限公司（下稱接頭王公司）於民國96年 4
    月4 日邀同被告甲○○○為連帶保證人，向伊借款新臺幣（
    下同）4,000,000元，約定借款期間自96年4月11日起至98年
    4月11日止，利息按年息5.17%計付，嗣伊基準利率調整時，
    自調整日起改按伊新公告基準利率計息；自借款日起以1 個
    月為1 期，分24期依年金法平均攤還本息，並約定如逾期償
    付本息時，除應支付遲延利息外，並按借款餘額，自應償付
    之日起逾期在6 個月以內者照約定利率1成，逾期超過6個月
    者照約定利率2成計付違約金。
  (二)詎被告接頭王公司自97年8 月11日起即未依約繳納本息，依
    授信約定書第5 條規定，已喪失期限利益，債務視為全部到
    期。經伊將被告接頭王公司於伊行庫內之存款餘額主張抵銷
    後，尚欠本金978,609 元及利息、違約金未償。被告甲○○
    ○既為該筆借款之連帶保證人，自應負連帶清償之責，爰依
    兩造間之消費借貸契約及連帶保證契約，提起本件訴訟等語
    。聲明為：如主文第1 項所示。
三被告甲○○○則抗辯：伊確實擔任系爭借款之連帶保證人，惟
  無力清償等語。
四原告主張之事實，業據其提出與陳述相符之借據、授信約定書
  、借款到期暨存款抵銷通知函等件為證，復為被告所不爭執，
  堪予信實。從而，原告依據兩造間之消費借貸契約及連帶保證
  契約，訴請被告連帶給付如主文第1 項所示本息及違約金，為
  有理由，應予准許。
五訴訟費用負擔之依據：民事訴訟法第85條第2項。
中    華    民    國    98    年    3     月    31    日
                  民事第六庭    法  官  陳婷玉
以上正本係照原本作成
如對本判決上訴，須於判決送達後20日內向本院提出上訴狀
中    華    民    國    98    年    3     月    31    日
                                書記官  曾靖雯


司法院資訊處製作；財團法人民間司法改革基金會備份。
